【裁判字號】    97,裁,3418
【裁判日期】    970630
【裁判案由】    虛報進口貨物
【裁判全文】
最  高  行  政  法  院  裁  定
                                      97年度裁字第3418號
再 審原 告  台灣泰科電子股份有限公司
代  表  人  甲○○
訴訟代理人  陳彥希律師
            劉致慶律師
再 審被 告  財政部臺北關稅局
代  表  人  饒平
上列當事人間虛報進口貨物事件，再審原告對於中華民國96年6
月7日本院96年度判字第987號判決，提起再審之訴，本院裁定如
下：
    主  文
再審之訴駁回。
再審訴訟費用由再審原告負擔。
    理  由
一、按提起再審之訴，應依行政訴訟法第277條第1項第4款之規
    定表明再審理由，此為必須具備之程式。所謂表明再審理由
    ，必須指明確定判決有如何合於法定再審事由之具體情事，
    始為相當。倘僅泛言有何條款之再審事由，而無具體情事者
    ，尚難謂已合法表明再審理由。如未表明再審理由，法院無
    庸命其補正。
二、本件再審原告主張本院96年度判字第987號確定判決有行政
    訴訟法第273條第1項第1款所定事由，對之提起再審之訴，
    其再審意旨略以：再審原告於上訴狀主張本件雙方當事人對
    系爭貨物是否為熱敏電阻存有極大爭議，然該爭議之判斷涉
    及高度科技專業性，絕非原審憑一己主觀認知所可論斷，故
    原審應依職權送請客觀之權威鑑定機關詳予審查鑑定，始為
    適法，並援引本院92年判字第1423號、第1568號、第643號
    、第54號等判決見解為據，主張原審判決有行政訴訟法第24
    3條第1項之違法，請求廢棄原審判決，然原確定判決以原審
    判決以系爭貨物業經鑑定機關鑑定在案，認勿庸再另送其他
    機關鑑定，尚難認有違職權調查之規定，原確定判決如此認
    定違反上開有關判決揭示凡涉及高度科技專業性，法院不得
    憑一己主觀認知論斷，而應依職權將系爭貨物送請客觀之權
    威鑑定機關詳予審查鑑定之重要法律原則，故原確定判決顯
    有行政訴訟法第273條第1項第1款所定適用法規顯有錯誤之
    再審事由等語。經核其再審訴狀所表明之再審理由，無非就
    前訴訟程序未依職權就系爭貨物是否為熱散電阻另送其他機
    關鑑定，指摘其為不當，而對於上開確定判決究有如何合於
    行政訴訟法第273條第1項第1款規定之具體情事，則未據敘
    明，依上說明，其再審之訴自非合法。末查證據調查行政法
    院原可衡情裁量，若認事實已臻明確，自可即行裁判，毋庸
    再為調查，附此明。
三、據上論結，本件再審之訴為不合法。依行政訴訟法第278條
    第1項、第104條、民事訴訟法第95條、第78條，裁定如主文
    。
中    華    民    國    97    年    6     月    30    日
                    最高行政法院第一庭
                        審判長法官  鄭  淑  貞
                              法官  林  樹  埔
                              法官  黃  合  文
                              法官  鄭  小  康
                              法官  帥  嘉  寶
以  上  正  本  證  明  與  原  本  無  異
中    華    民    國    97    年    7     月    1     日
                              書記官  郭  育  玎


司法院資訊處製作；財團法人民間司法改革基金會備份。
